【裁判字號】    97,訴,2703
【裁判日期】    980716
【裁判案由】    侵權行為損害賠償
【裁判全文】
臺灣板橋地方法院民事判決              97年度訴字第2703號
原      告  乙○○
                        之3號.
法定代理人  丁○○
                        之3號.
被      告  甲○○
訴訟代理人  丙○○
上列當事人間請求侵權行為損害賠償事件，經刑事庭移送前來（
97年度交簡附民字第165 號），本院於民國98年6 月18日言詞辯
論終結，判決如下：
    主  文
被告應給付原告新台幣壹拾陸萬捌仟壹佰零參元及自民國97年8
月22日起至清償日止，按週年利率百分之五計算之利息。
原告其餘之訴駁回。
訴訟費用由被告負擔十分之二，餘由原告負擔。
本判決第一項得假執行。如被告以新台幣壹拾陸萬捌仟壹佰零參
元預供擔保，免為假執行。
    事實及理由
一、原告主張：被告駕駛車牌號碼7486-ET 號自用小客車，沿臺
    北縣新莊市○○路往臺北縣三重市方向行駛，於民國97年1
    月19日凌晨0 時56分許，行經臺北縣新莊市○○路與化成路
    交岔路口，欲左轉進入化成路時，本應注意汽車行駛至交岔
    路口，其轉彎應遵守燈光號誌，依號誌指示左轉，且左轉彎
    時，應距交岔路口三十公尺前顯示方向燈或手勢，行至交岔
    路口中心處左轉，並不得占用來車道搶先左轉，又依當時天
    候晴，光線為夜間有照明，路面乾燥無缺陷，無障礙物且視
    距良好，並無不能注意之情事，被告竟疏未注意左轉號誌燈
    尚未亮起，即貿然占用來車道，左轉彎進入化成路口時，適
    逢原告搭乘訴外人王巽賢騎乘之車牌號碼8HC-808 號機車，
    沿臺北縣新莊市○○路綠燈直行通過上開路口，王巽賢機車
    撞上被告車輛右側中間，致王巽賢與原告人車倒地，原告受
    有腦震盪合併顱內出血、左側顏面神經麻痹之傷害。原告因
    車禍受有下列損害：醫療費用新台幣（下同）46103 元
    救護車及計程車費共4000元工作損失18000 元慰撫金
    931897元。為此請求被告給付原告100 萬元及自起訴狀繕本
    送達翌日起至清償日止，按週年利率百分之五計算之利息。
二、被告則以：對於原告請求之項目，除慰撫金過高應以5 萬元
    為適當外，其餘項目並無意見。原告受訴外人王巽賢搭載，
    王巽賢超過時速50公里，且未注意車前狀況，與有過失，原
    告應就王巽賢之過失，負同一責任，而減少賠償金額等語置
    辯。並聲明：原告之訴駁回。如受不利判決，願供擔保免為
    假執行。
三、原告主張於前揭時地與被告發生車禍致受有腦震盪合併顱內
    出血、左側顏面神經麻痹之傷害等情，業據原告提出診斷證
    明書為證，且為被告所不爭執，自堪信為真實。按汽車行駛
    至交岔路口，其轉彎應遵守燈光號誌，左轉彎時，應距交岔
    路口三十公尺前顯示方向燈或手勢，行至交岔路口中心處左
    轉，並不得占用來車道搶先左轉，道路交通安全規則第102
    條第1 項第1 款、第5 款分別定有明文。又依前開道路交通
    事故調查報告表所載當時天候晴、夜間有照明、路面乾燥無
    缺陷、無障礙物且視距良好，並無任何足使被告不能注意之
    情事，詎被告疏未注意上揭規定，竟未依號誌指示即貿然搶
    先左轉，其駕車之行為顯有過失，且與原告所受傷害間，具
    有相當因果關係，應負過失賠償責任。
四、按不法侵害他人之身體或健康者，對於被害人因此喪失或減
    少勞動能力或增加生活上之需要時，應負損害賠償責任；不
    法侵害他人之身體、健康、名譽、自由、信用、隱私、貞操
    ，或不法侵害其他人格法益而情節重大者，被害人雖非財產
    上之損害，亦得請求賠償相當之金額，民法第193 條第1 項
    、第195 條第1 項前段分別定有明文。茲就原告各項請求，
    一一審酌如下：
  醫療費用：原告因傷支出醫療費用46103 元，業據原告提出
    單據為證，核屬必要費用，且為被告所不爭執，此部分請求
    應予准許。
  救護車及計程車費共4000元：原告因傷就診支出救護車費及
    計程車費，業據原告提出收據為證，且為被告所不爭執，此
    部分請求應予准許。
  工作損失18000 元：
    原告主張：其任職美容院，每日工資300 元，因傷請假60日
    無法工作，損失工資18000 元等情，業據原告提出請假單、
    雇主證明單、薪資匯款資料為證，且為被告所不爭執，此部
    分請求應予准許。
  慰撫金931897元：
    查原告因本件車禍受有腦震盪合併顱內出血、左側顏面神經
    麻痹之傷害，住院10日，出院後至97年5 月28日仍繼續復健
    中，有診斷證明書可稽，原告精神上自受有痛苦，爰審酌原
    告就讀高職美容科，平常在美容院打工；被告大專畢業，之
    前從事商標紙的作業員，目前無業，經濟情況不佳，原告所
    受之痛苦等一切情狀，認原告請求慰撫金931897元，顯屬過
    高，應以10萬為適當。
五、綜上，原告得請求被告賠償168103元。被告雖辯稱：原告受
    訴外人王巽賢搭載，王巽賢超過時速50公里行駛，且未注意
    車前狀況，與有過失，原告應就王巽賢之過失，負同一責任
    ，而減少賠償金額等語。惟查，依道路交通調查報告表所載
    ，當地時速限制50公里，王巽賢警訊時稱時速50公里，於偵
    查中供稱50公里上下，見臺灣板橋地方法院檢察署97年度偵
    字8574號卷第8 、28頁，被告指王巽賢有超速之情形，尚難
    採信。又依當時交通號誌為直行綠燈，被告方向之左轉燈號
    尚未亮起，則王巽賢信賴被告遵守交通規則會讓直行之王巽
    賢先行，則王巽賢依規定通過路口，並無過失，而依據被告
    於警訊時供稱：其認為來車距離很遠，其可以左轉該路口，
    所以就左轉等語，可見被告當時未待左轉燈亮起即搶先違規
    左轉，致王巽賢煞車不及撞車，自不能指王巽賢未注意車前
    狀況。被告辯稱：原告應與王巽賢負同一之過失責任，請求
    減免賠償金額云云，為不可採。
六、從而，原告請求被告給付168103元及自97年8 月22日即起訴
    狀繕本送達翌日起至清償日止，按週年利率百分之五計算之
    利息，為有理由，應予准許。逾此範圍之請求，為無理由，
    應予駁回。本件所命被告給付之金額未逾50萬元，爰依民事
    訴訟法第389 條第1 項第5 款規定，職權宣告假執行。被告
    就其敗訴部分，聲請宣告免為假執行，爰酌定相當之擔保金
    額宣告之。
七、結論：本件原告之訴一部為有理由，一部為無理由，依民事
    訴訟法第79條、第389 條第1 項第5 款、第392 條，判決如
    主文。
中    華    民    國    98    年    7     月    16    日
                  民事第三庭法  官  陳映如
以上正本係照原本作成
如對本判決上訴，須於判決送達後20日內向本院提出上訴狀
中    華    民    國    98    年    7     月    16    日
                            書記官  李錦輝


司法院資訊處製作；財團法人民間司法改革基金會備份。
